最高法院民事裁定　　　　　　　一○○年度台抗字第八二三號
再 抗告 人　統茂大飯店股份有限公司
法定代理人　施瑞
訴訟代理人　陳旻沂律師
上列再抗告人因與相對人國立空中大學間聲請停止執行事件，對
於中華民國一○○年七月二十日台灣高等法院高雄分院裁定（一
○○年度抗字第一二二號），提起再抗告，本院裁定如下：
    主  文
再抗告駁回。
再抗告程序費用由再抗告人負擔。
    理  由
按對於抗告法院所為抗告有無理由之裁定再為抗告，僅得以其適
用法規顯有錯誤為理由，為民事訴訟法第四百八十六條第四項所
明定。此項規定，依強制執行法第三十條之一，於強制執行程序
準用之。所謂適用法規顯有錯誤，係指原裁定就其取捨證據所確
定之事實適用法規顯有錯誤而言，不包括認定事實錯誤之情形在
內。本件相對人即債權人對再抗告人即債務人，向台灣高雄地方
法院（下稱高雄地院）聲請強制執行，命再抗告人自高雄市鼓山
區○○○路四五三號房屋遷出，交還該屋予相對人（九十九年度
司執字第八六二五七號執行事件，下稱系爭執行事件）。再抗告
人以其已提起債務人異議之訴（高雄地院一○○年度審重訴字第
一一八號），聲請供擔保停止強制執行，高雄地院裁定再抗告人
供擔保新台幣（下同）一千五百萬元或同額之國泰世華商業銀行
股份有限公司無記名可轉讓定期存單後准許之。相對人不服，提
起抗告。原法院以：按有提起異議之訴時，法院因必要情形或依
聲請定相當並確實之擔保，得為停止強制執行之裁定，強制執行
法第十八條第二項定有明文。又法院依上開規定所定之擔保金，
係備供債權人因停止執行所受損害之賠償，其數額應依標的物停
止執行後，債權人未能即時受償或利用該標的物所受之損害額，
或其因另供擔保強制執行所受之損害額定之。查再抗告人以相對
人違反誠信原則，未辦理續約，不得執公證書聲請強制執行，提
起債務人異議之訴，聲請停止強制執行。高雄地院認再抗告人之
聲請於法並無不符，而予准許，核無不合。系爭房屋係教育部所
有，出租予相對人使用，租期自民國九十三年一月一日起至九十
八年十二月三十一日止，期滿如經教育部評估經營績效良好，得
續約承租一次，租期為三年，每年租金及履約保證金各二百四十
一萬元，履約保證金於契約期滿或終止時，經相對人將房屋回復
原狀並無償交還教育部點收認可後，始得無息退還，倘相對人逾
期未交還房屋，應依遲延遷離日數，每日按年租金百分之一計算
違約金，並賠償因此所生之損害及教育部聲請法院強制執行之費
用。教育部以相對人尚未完成系爭房屋全棟點交，依法負有給付
使用補償金義務為由，通知相對人繳納九十九年全年之使用補償
金三百二十六萬六千四百十八元，並促相對人儘速辦理全棟點交
，否則將持續收取補償金，相對人業於一○○年三月九日如數繳
納。審酌本件異議之訴得上訴第三審，以五年計算執行程序停止
期間，相對人因未能取回系爭房屋交還教育部，對教育部負有給
付違約金義務，約定違約金依民法第二百五十二條規定在訴訟上
得予酌減，相對人因未能交還房屋致無法請求退還履約保證金而
可能受有預期利益之損失（如利息損失等），可能賠償教育部聲
請法院強制執行所支出之費用，及前述違約金究屬於懲罰性質或
屬於損害賠償額預定，尚待法院為實體判決時認定等情綜合衡量
，認再抗告人應供擔保之金額，以三千三百萬元為適當。高雄地
院酌定一千五百萬元，自有未洽等詞，爰裁定將高雄地院所為裁
定關於命再抗告人供擔保金額部分廢棄，改命再抗告人應供擔保
之金額為三千三百萬元，駁回相對人其餘抗告。再抗告人對於原
裁定關於擔保金額部分提起再抗告，無非以：教育部於租約到期
後，向相對人請求之使用補償費，乃相當於租金之不當得利，屬
損害賠償之性質，應包含於違約金內，不應另行請求；相對人向
教育部承租十一層大樓，僅將其中地下室與一、二樓及五至十一
樓、頂樓出租予再抗告人，相對人仍占有三、四樓，應按比例計
算再抗告人應負責之金額；再抗告人依約得辦理優先續約至一○
一年十二月三十一日止，若訴訟程序之進行逾越該日期，已無爭
執優先續約權之實益，原法院預估五年，認定事實顯有違誤云云
為論據，惟查再抗告人所陳上開理由，係就原法院酌定之擔保金
是否過高之事實為爭執，要與適用法規是否顯有錯誤無涉，其再
抗告自非合法。
據上論結，本件再抗告為不合法。依強制執行法第三十條之一，
民事訴訟法第四百九十五條之一第二項、第四百八十一條、第四
百四十四條第一項、第九十五條、第七十八條，裁定如主文。
中    華    民    國  一○○  年    十    月   十四   日
                      最高法院民事第二庭
                          審判長法官  吳  正  一  
                                法官  葉  勝  利  
                                法官  阮  富  枝  
                                法官  袁  靜  文  
                                法官  鄭  傑  夫  
本件正本證明與原本無異
                                      書  記  官  
中    華    民    國  一○○  年    十    月  二十四  日
                                                      Ｅ